【裁判字號】    95,訴,604
【裁判日期】    950630
【裁判案由】    違反著作權法
【裁判全文】
臺灣臺北地方法院刑事判決               95年度訴字第604號
    公  訴  人  臺灣臺北地方法院檢察署檢察官
    被      告  甲○○
    選任辯護人  徐南城律師
上列被告因違反著作權法案件，經檢察官提起公訴（九十四年度
偵字第一九一七八號），因被告就犯罪事實為有罪陳述，經合議
庭裁定依簡式審判程序審理，本院判決如下：
    主  文
甲○○連續意圖銷售而擅自以重製於光碟之方法侵害他人之著作
財產權，處有期徒刑柒月，緩刑貳年。
扣案如附表所示之物均沒收之。
    事  實
一、甲○○明知美國電視影集「六人行」視聽著作，係美商「華
    納兄弟娛樂公司」（WARNER Bros.ENTERTAINMENT Inc.）享
    有著作財產權之視聽著作，根據民國八十二年七月十六日簽
    署生效之「北美事務協調委員會與美國在臺協會著作權保護
    協定」，及我國於九十一年一月一日加入世界貿易組織（WT
    O）後，適用「與貿易有關之智慧財產權協定」（TRIPS）之
    約定，依著作權法第四條第二款規定，屬於受我國著作權法
    保護之著作物，非經著作財產權人之同意或授權，不得意圖
    銷售而擅自重製，及明知係侵害著作財產權之重製物而散布
    ，竟緣於九十三年六月間某日時，以不詳代價在雅虎奇摩拍
    賣網站購入未經美商「華納兄弟娛樂公司」授權重製之盜版
    「六人行」（第一季至第九季）DVD光碟片，於觀看完畢後
    ，即基於意圖銷售而以重製於光碟之方法侵害他人著作權，
    及明知係侵害著作財產權之光碟重製物而散布之概括犯意，
    自九十三年六月十五日起，至九十四年九月十日止，在其位
    於臺北市○○區○○街二八○巷五十一號一樓之住所，以其
    所有之電腦燒錄設備，連續多次非法重製該視聽著作，並利
    用電腦網路設備，使用其「powerdvd_seller」之帳號，在
    雅虎奇摩拍賣網站刊登「歐美超經典闔家觀賞影集六人行一
    至九季DVD免郵費（含一至十季電子書劇本加MP3音效檔光碟
    ），價格新臺幣一五九九元」、「歐美超經典闔家觀賞影集
    六人行一至九季DVD，免郵資，Hot！價格新臺幣一四八○元
    」、「歐美超經典闔家觀賞影集六人行一至八季DVD免郵費
    （含一至十季電子書劇本加MP3音效檔光碟），價格新臺幣
    一三五○元」、「歐美超經典闔家觀賞影集六人行五至九季
    DVD，免郵資！！價格新臺幣一○八○元」之拍賣廣告，向
    不特定人散播販賣該盜版光碟之資訊，且提供其設於臺北安
    和郵局之「000－0000000－0000000」號
    帳戶作為顧客匯款之用，連續多次銷售散布該盜版光碟與不
    特定顧客牟利，所得淨利計約新臺幣六萬元。嗣經警持票於
    九十四年九月十日至甲○○前揭住所搜索，而查知上情，並
    扣得甲○○所有之如附表所示之盜版「六人行」（第一季至
    第九季）DVD光碟片一百零一片、含內建式燒錄器之電腦主
    機一臺、一對三燒錄器一臺、空白光碟片一盒（十五片）、
    光碟片保護套二包、郵政包裹單一疊、信封袋一疊等物。
二、案經美商「華納兄弟娛樂公司」訴由內政部警政署保安警察
    第二總隊第一大隊第一中隊報告臺灣臺北地方法院檢察署檢
    察官偵查起訴，本院因被告就犯罪事實為有罪陳述，經合議
    庭裁定依簡式審判程序審理。
    理  由
一、前揭事實，業據被告甲○○於本院審理中坦承不諱（見本院
    九十五年六月二十日審理筆錄），核與告訴代理人「財團法
    人電影及錄影著作保護基金會」之代理人陳史威於警詢及偵
    查中指訴之情節相符，並有卷附美商「華納兄弟娛樂公司」
    之著作權證明文件、「財團法人電影及錄影著作保護基金會
    」出具之鑑識報告、雅虎奇摩拍賣網頁、郵政存簿儲金簿封
    面及內頁影本等件可稽，暨扣案如附表所示之盜版「六人行
    」（第一季至第九季）DVD光碟片一百零一片、含內建式燒
    錄器之電腦主機一臺、一對三燒錄器一臺、空白光碟片一盒
    （十五片）、光碟片保護套二包、郵政包裹單一疊、信封袋
    一疊等物可憑，足認被告於審理中出於任意性之自白，與事
    實相符而堪採信，本件事證明確，應依法論科。
二、核被告所為，係犯著作權法第九十一條第三項、第二項之意
    圖銷售而擅自以重製於光碟之方法侵害他人之著作財產權罪
    ，及同法第九十一條之一第三項、第二項之明知係侵害著作
    財產權之光碟重製物而散布罪。被告意圖散布而持有明知係
    侵害著作財產權之光碟重製物之低度行為，應為散布之高度
    行為所吸收，不另論罪。被告先後多次意圖銷售而擅自重製
    光碟、明知係侵害著作財產權之光碟重製物而散布之行為，
    各係時間緊接，方法相同，各觸犯構成要件相同之罪名，顯
    各係基於概括犯意為之，應分別依連續犯之規定論以一罪，
    並加重其刑。被告所犯上開二罪，有方法結果之牽連關係，
    應從一重論以著作權法第九十一條第三項、第二項之意圖銷
    售而擅自以重製於光碟之方法侵害他人之著作財產權罪。爰
    審酌被告正值青年，不思以正當途徑賺取財富，竟非法重製
    、散布侵害他人著作權之物，實無足取，惟於犯罪後坦承犯
    行不諱，且非法重製、散布之盜版光碟數量尚非至鉅，犯罪
    所得淨利亦僅約新臺幣六萬元，暨被告犯罪時間之長短、犯
    罪之動機、目的、手段、生活狀況、品行、智識程度等一切
    情狀，量處如主文所示之刑。另查被告前未曾受有期徒刑以
    上刑之宣告，有臺灣高等法院被告前案紀錄表在卷可參，因
    一時失慮而觸犯本案犯行，於犯罪後坦認不諱，表示悔意，
    且目前重考後準備再入學，並將犯罪所得全數捐款予「財團
    法人中華民國消費者文教基金會」，有被告之補習班上課證
    、消費者文教基金會之收據各一紙附卷可稽，且經告訴代理
    人「財團法人電影及錄影著作保護基金會」代理人陳史庭於
    審理中陳明該會向來堅持不與被告和解態度，但被告將犯罪
    所得捐給公益團體後，告訴人願意給予被告自新機會等語（
    見本院九十五年六月十六日準備程序筆錄），本院審酌上情
    ，認被告經此偵審程序及刑之宣告後，當知所警惕，信無再
    犯之虞，本院認前開對其所宣告之刑以暫不執行為適當，爰
    併宣告緩刑二年，以啟自新。末查扣案如附表(一)至(三)所示之
    盜版「六人行」（第一季至第九季）DVD光碟片一百零一片
    、含內建式燒錄器之電腦主機一臺、一對三燒錄器一臺，係
    被告供非法重製及散布盜版光碟犯罪所用之物，不問屬於犯
    人與否，爰依著作權法第九十八條規定宣告沒收；扣案如附
    表(四)至(七)所示之空白光碟片一盒（十五片）、光碟片保護套
    二包、郵政包裹單一疊、信封袋一疊，係被告所有，供其非
    法重製及散布盜版光碟犯罪預備之物，業據被告於警詢中自
    承在卷，爰依刑法第三十八條第一項第二款規定宣告沒收。
據上論斷，應依刑事訴訟法第二百七十三條之一第一項、第二百
九十九條第一項前段，著作權法第九十一條第三項、第二項、第
九十一條之一第三項、第二項、第九十八條，刑法第十一條前段
、第五十六條、第五十五條、第七十四條第一款、第三十八條第
一項第二款，罰金罰鍰提高標準條例第二條，判決如主文。
本案經檢察官林良蓉到庭執行職務
中    華    民    國  九十五  年  六    月    三十    日
                      刑事第八庭  法  官  孫  曉  青
上正本證明與原本無異。
如不服本判決應於送達後十日內向本院提出上訴狀。
                                  書記官  郭  錦  賢
中    華    民    國  九十五  年  六    月    三十    日
附錄本案論罪科刑法條全文
著作權法第九十一條：
擅自以重製之方法侵害他人之著作財產權者，處三年以下有期徒
刑、拘役，或科或併科新臺幣七十五萬元以下罰金。
意圖銷售或出租而擅自以重製之方法侵害他人之著作財產權者，
處六月以上五年以下有期徒刑，得併科新臺幣二十萬元以上二百
萬元以下罰金。
以重製於光碟之方法犯前項之罪者，處六月以上五年以下有期徒
刑，得併科新臺幣五十萬元以上五百萬元以下罰金。
著作僅供個人參考或合理使用者，不構成著作權侵害。
著作權法第九十一條之一
擅自以移轉所有權之方法散布著作原件或其重製物而侵害他人之
著作財產權者，處三年以下有期徒刑、拘役，或科或併科新臺幣
五十萬元以下罰金。
明知係侵害著作財產權之重製物而散布或意圖散布而公開陳列或
持有者，處三年以下有期徒刑，得併科新臺幣七萬元以上七十五
萬元以下罰金。
犯前項之罪，其重製物為光碟者，處六月以上三年以下有期徒刑
，得併科新臺幣二十萬元以上二百萬元以下罰金。但違反第八十
七條第四款規定輸入之光碟，不在此限。
犯前二項之罪，經供出其物品來源，因而破獲者，得減輕其刑。
附表
┌──┬───────────┬──────────┐
│編號│    名    稱          │     數    量       │
├──┼───────────┼──────────┤
│(一)  │盜版「六人行」（第一季│       101片        │
│    │至第九季）DVD 光碟片  │                    │
├──┼───────────┼──────────┤
│(二)  │含內建式燒錄器之電腦主│         1臺        │
│    │機                    │                    │
├──┼───────────┼──────────┤
│(三)  │一對三燒錄器          │         1臺        │
├──┼───────────┼──────────┤
│(四)  │空白光碟片            │     1盒（15片）    │
├──┼───────────┼──────────┤
│(五)  │光碟片保護套          │         2包        │
├──┼───────────┼──────────┤
│(六)  │郵政包裹單            │         1疊        │
├──┼───────────┼──────────┤
│(七)  │信封袋                │         1疊        │
└──┴───────────┴──────────┘


司法院資訊處製作；財團法人民間司法改革基金會備份。
